pt-BR: Tipo de kit de construção: Kit de montagem; Pré-montado; Outro
ro-RO: Tip construcție kit: Kit de asamblare; Preasamblată; Altele
lt-LT: Rinkinio konstrukcijos tipas: Surinkimo komplektas; Paruoštas naudoti; Kita
fi: Sarjan rakennetyyppi: Asennussarja; Esikoottu; Muu
it: Tipo di kit di costruzione: Kit di montaggio; Pre-assemblato; Altro
nb: Type konstruksjonssett: Monteringssett; Forhåndsmontert; Annet
en: Kit construction type: Assembly kit; Preassembled; Other
de: Bausatztyp: Bausatz; Vormontiert; Sonstiges
zh-TW: 套件結構類型: 組裝套件; 預組裝; 其他
cs: Typ konstrukce sady: Montážní sada; Předem smontováno; Jiné
pl: Typ konstrukcji zestawu: Zestaw montażowy; Wstępnie zmontowane; Inne
sl-SI: Vrsta konstrukcije kompleta: Montažni komplet; Vnaprej sestavljeno; Drugo
da: Sætkonstruktionstype: Samlesæt; Færdigsamlet; Andet
th: ประเภทการก่อสร้างแบบชุด: ชุดประกอบ; ประกอบมาแล้ว; อื่นๆ
sv: Byggsatstyp: Monteringssats; Förmonterad; Övrigt
fr: Type de construction en kit: Kit de montage; Pré assemblé; Autre
hr-HR: Vrsta sastavljanja kompleta: Komplet za sastavljanje; Sastavljeno; Ostalo
ja: キット組み立ての種類: 組み立てキット; 組み立て済み; その他
vi: Loại kết cấu xây dựng: Bộ lắp ráp; Lắp ráp sẵn; Khác
tr: Kit yapı türü: Montaj takımı; Ön monte; Diğer
bg-BG: Тип конструкция на комплект: Комплект за сглобяване; Предварително сглобен; Други
zh-CN: 搭建套件类型: 组装套件; 预组装; 其他
sk-SK: Typ konštrukcie súpravy: Montážna súprava; Predmontovaný; Iné
nl: Type kitconstructie: Montageset; Voorgemonteerd; Andere
el: Τύπος κατασκευής κιτ: Κιτ συναρμολόγησης; Προσυναρμολογημένο; Άλλο
es: Tipo de kit de construcción: Kit de montaje; Preensamblado; Otros
pt-PT: Tipo de construção de kit: Kit de montagem; Pré-montado; Outro
hu: Készlet típusa: Összeszerelő készlet; Előre összeszerelt; Egyéb
ko: 키트 조립 유형: 조립 키트; 사전 조립식; 기타
ru: Тип конструкции в наборе: Комплект для сборки; Предварительно собранный; Другой